【裁判字號】    91,中簡上,431
【裁判日期】    920214
【裁判案由】    毀棄損壞
【裁判全文】
臺灣臺中地方法院刑事判決                      九十一年度中簡上字第四三一號
    上  訴  人
    即  被  告  丁○○  女  四.
右列上訴人因毀棄損壞案件，不服本院臺中簡易庭九十一年度中簡字第一三九九號中
華民國九十一年八月二十七日第一審簡易判決（聲請案號：九十年度調偵字第二二六
號）提起上訴，本院管轄第二審之合議庭判決如左：
    主  文
上訴駁回。
    事  實
一、丁○○曾於民國八十九年間犯公共危險罪，經本院於八十九年九月十六日判處有
    期徒刑二年，緩刑五年確定，現仍於緩刑期間，其於九十年三月二十九日晚間十
    一時許，在臺中市○○○路六六五號夏紀海（原名甲○○）所經營之古意人餐飲
    店內，因帳目問題與夏紀海、夏某之母丙○○及該店會計游孟潔（原名乙○○）
    等人發生爭執，上開三人遂共同毆打丁○○（上開三人所犯傷害案件，另經本院
    各判處拘役四十日，均緩刑三年），而丁○○即基於毀損之故意，先拉斷損壞丙
    ○○所有之金項鍊一條，復以腳搗毀損壞夏紀海所有泊車臺一個，致生損害於丙
    ○○、夏紀海。
二、案經夏紀海、丙○○訴由臺灣臺中地方法院檢察署檢察官偵查後聲請簡易判決處
    刑。
    理  由
一、訊據被告即上訴人（下稱被告）矢口否認有何毀損告訴人丙○○之金項鍊一條及
    告訴人夏紀海所有泊車臺一個之犯行，辯稱伊曾在上開古意人餐飲店任職，業已
    離職，當日係帶朋友前去該店消費，因先前有一名朋友去該店喝酒，結果該友人
    積欠酒帳，而告訴人夏紀海認伊已受該友人之託清償欠款竟未為之，致生誤會，
    告訴人丙○○將伊拉至辦公室要談帳目問題，告訴人夏紀海辱罵並毆打伊，伊遭
    告訴人等人毆打很嚴重，至於告訴人丙○○的項鍊，是拉扯中不小心拉斷，並非
    故意拉斷，泊車臺也是因為遭告訴人丙○○推倒方才撞倒，至於有無損壞，伊並
    不知道云云，復稱伊與丙○○拉扯，詹女拉住伊胸前衣服，伊拉住詹女脖子，丙
    ○○將伊推倒，才將項鍊拉斷，而泊車臺並無損壞云云，而告訴人夏紀海、丙○
    ○傷害部分原本答應賠償，但並沒有賠償云云。經查：被告就拉斷告訴人丙○○
    之金項鍊及撞及泊車臺之事實，迭於偵查中及本院審理中供明，而被告拉斷告訴
    人丙○○所有金項鍊一條、以腳搗毀告訴人夏紀海所有泊車臺一個之事實，業據
    告訴人丙○○、夏紀海於偵查中及本院調查中指證明確，並有遭損壞之泊車臺照
    片二幀在卷可參。被告雖以並非故意拉斷告訴人丙○○所有之項鍊及並未損壞告
    訴人夏紀海所有之泊車臺等語置辯，惟被告於偵查中辯稱泊車臺是其與朋友拉扯
    中弄倒云云，復改稱當天其有喝酒，不知泊車臺為何會傾倒云云，又稱當天其有
    喝酒，朋友要將其拉走，其將朋友甩開自己撞到泊車臺云云，復於本院調查中辯
    稱泊車臺也是因為遭告訴人丙○○推倒方才撞倒云云，其就撞及泊車臺係因其將
    朋友甩開而自己撞到泊車臺或遭告訴人丙○○推倒方才撞倒等情歷次供述不一，
    已難憑信。而被告於偵查中自承其已離開該店半個月，尚有半個月薪水未領，另
    有幫客人簽帳，告訴人夏紀海通知其前往對帳，但當日夏某口氣很壞，要其還錢
    ，才發生爭執等語，另告訴人夏紀海於本院調查中證稱其係古意人餐飲店負責人
    ，丙○○是股東，因被告曾借支薪水，結算時有對被告扣款，被告表示不可扣薪
    水，當日係因薪水糾紛等語，告訴人丙○○另證稱被告原在店內服務，案發前一
    個月左右已離職，但並未正式辭職，就不來上班，案發當日被告來領薪水，其表
    示要從薪水中扣款，被告不同意方致糾紛等語，顯見當日確係因帳目款項有所爭
    執而有拉扯之情事。被告既因帳目與告訴人等人而有糾紛，且告訴人夏紀海、丙
    ○○、該店會計游孟潔猶出手毆打被告，被告當時憤而起意拉斷告訴人丙○○之
    項鍊及搗毀損壞告訴人夏紀海所有泊車臺一節，尚與常情無違。是以告訴人夏紀
    海、丙○○指訴被告拉斷損壞告訴人丙○○所有之金項鍊一條，復以腳搗毀損壞
    告訴人夏紀海所有泊車臺一個等情，應堪採信。被告辯以告訴人丙○○的項鍊，
    是拉扯中不小心拉斷，泊車臺也是因為遭告訴人丙○○推倒方才撞倒，並無損壞
    云云，應係卸責之詞，不足採信。是以本件事證明確，被告犯行應堪認定。
二、核被告所為，係犯刑法第三百五十四條之毀損罪。又被告於上開同一時間、地點
    拉斷損壞告訴人丙○○之金項鍊一條，復以腳搗毀損壞告訴人夏紀海所有泊車臺
    一個，且係因款項帳目糾紛而與告訴人丙○○、夏紀海發生爭執所致，應係基於
    單一毀損犯意所為，認係一行為損壞上開分屬告訴人丙○○、夏紀海所有之金項
    鍊及泊車臺，其一行為觸犯二毀損罪，為想像競合犯。原審引用刑事訴訟法第四
    百四十九條第一項前段、第四百五十四條第二項，刑法第三百五十四條、第五十
    五條、第四十一條第一項前段、罰金罰鍰提高標準條例第一條前段、第二條，判
    處被告拘役四十日，及諭知如易科罰金，以三百元折算一日。經核其認事用法均
    無違誤，量刑亦屬妥適，被告上訴指原審判決不當，為無理由，應予駁回。
據上論斷，應依刑事訴訟法第四百五十五條之一第一項、第三項、第三百六十八條，
判決如主文。
中      華      民      國    九十二      年      二    月    十四    日
                                    臺灣臺中地方法刑事第二庭
                                        審判長法  官  張智雄
                                              法  官  蔡建興
                                              法  官  陳  葳
右正本證明與原本無異。
不得上訴。
                                              書記官
中      華      民      國      九十二      年      二    月    十四    日


司法院資訊處製作；財團法人民間司法改革基金會備份。
